【裁判字號】    90,訴緝,106
【裁判日期】    920425
【裁判案由】    違反槍砲彈藥刀械管制條例等
【裁判全文】
臺灣臺北地方法院刑事判決                          九十年度訴緝字第一六號
    公  訴  人  臺灣臺北地方法院檢察署檢察官
    被      告  丙○○
    指定辯護人  陳淑貞律師
右列被告因違反槍砲彈藥刀械管制條例等案件，經檢察官追加提起公訴（八十六年度
偵字第二三八四七、二三八六五、二三九三三、二六五五四號、八十七年度偵字第一
六九八號），本院判決如左：
    主  文
丙○○共同未經許可，販賣手槍，累犯，處有期徒刑伍年陸月；扣案之奧地利製ＧＬ
ＯＣＫ－２３型口徑○．四○吋半自動手槍壹枝（槍枝管制編號為00000000
00號，含彈匣壹個）、制式口徑○．四○吋自動手槍用子彈肆顆均沒收。又連續施
用第一級毒品，累犯，免刑；扣案之注射針筒柒支均沒收。
被訴轉讓禁藥部分無罪。
    事  實
一、（一）丙○○於民國八十年間因違反槍砲彈藥刀械管制條例案件，經臺灣高等法
    院於八十三年四月二十六日以八十二年度上更二字第五九五號判處有期徒刑一年
    ，上訴後由最高法院駁回上訴確定；八十二年間復因違反槍砲彈藥刀械管制條例
    等案件，經臺灣高等法院院判處應執行有期徒刑一年（即違反槍砲彈藥刀械管制
    條例案五月，違反麻醉藥品管理條例案四月，違反槍砲彈藥刀械管制條例案二月
    ，妨害自由案四月），嗣經臺灣高等法院以八十四年度聲字第七○五號更定執行
    刑二年確定，於八十五年一月五日因縮短刑期假釋出監，八十五年九月十八日假
    釋期滿未經撤銷假釋而以執行完畢論。詎其仍不知悔改，於八十六年九月間，經
    由林金發（已死亡）介紹，與表弟王彥博基於犯意之聯絡，以新臺幣（下同）四
    十六萬元價格，販賣奧地利製ＧＬＯＣＫ－２３型口徑○．四○吋半自動手槍一
    支（槍枝管制編號為0000000000號，含彈匣一個）、制式口徑○．四
    ○吋自動手槍用子彈六顆、制式口徑９ＭＭ自動手槍用子彈二顆予甲○○（業據
    臺灣高等法院判決無故持有手槍，處有期徒刑一年二月確定）；甲○○陸續在臺
    北縣三重市○○路上等地支付訂金、部分價款予丙○○後，於八十六年十月十七
    日下午四時三十分許，在臺北縣汐止鎮○○○路三七巷一四一弄十五號丙○○住
    處樓下，繳付尾款予王彥博後（未據起訴），王彥博依丙○○之指示將上開手槍
    一支、子彈八顆交付予甲○○，甲○○旋將槍彈藏放在不知情之大嫂黃月芬（業
    經不起訴處分確定）皮包內，共同乘坐其兄王志宏（亦經不起訴處分確定）所駕
    駛車號ＣＶ－四七五六號自用小客車，於當日晚上七時許，途經臺北市南港橋時
    ，為警盤檢查獲，並扣得上開手槍一支（含彈匣一個）及子彈八顆，因甲○○於
    偵訊中自白並供出槍彈來源，因而循線於八十六年十月十八日下午二時許，在臺
    北縣三重市○○○路九十五巷十九號十四樓查獲丙○○。（二）丙○○基於概括
    之犯意，自八十六年八月間起至同年十月止，在臺北縣汐止鎮○○路○段二號二
    七一號二四樓之一住處等地，連續施用第一級毒品海洛因多次，嗣於八十六年十
    月十八日下午二時許，在臺北縣三重市○○○路九十五巷十九號十四樓為警查獲
    ，並扣得注射針筒七支。
二、案經臺北市政府警察局內湖分局報請臺灣臺北地方法院檢察署檢察官偵查追加起
    訴。
    理  由
壹、管轄權及起訴範圍之說明：
一、按案件由犯罪地或被告之住所、居所或所在地之法院管轄，刑事訴訟法第五條第
    一項固定有明文；惟數同級法院管轄之案件相牽連者，得合併由其中一法院管轄
    ；而有左列情形之一者，為相牽連之案件：一、一人犯數罪者：：，同法第六條
    第一項、第七條亦定有明文。查本案被告丙○○起訴時住居於臺北縣汐止鎮○○○路三七巷一四一弄十五號、臺北縣汐止鎮○○路○段二號二七一號二四樓之一
    、臺北縣三重市○○○路九十五巷十九號十四樓等地，犯罪地則在臺北縣汐止鎮
    ○○○路三七巷一四一弄十五號、臺北縣三重市○○路上及臺北縣汐止鎮○○路
    ○段二號二七一號二四樓之一，而其遭檢察官追加起訴前已獲檢察官限制住居停
    止羈押（見八十六年度偵字第二三八四七偵查卷宗第三０五頁），足徵本案犯罪
    地或被告之住所、居所或所在地均非屬本院轄區。惟被告前因違反犯麻醉藥品管
    理條例、偽造文書等案件，已據檢察官於八十七年二月二十七日以八十六年度偵
    字第一八０九七、一九六０九、一九七二四、二０四七七號提起公訴，於同年三
    月十二日繫屬本院，由本院以八十七年度重訴字第十二號、九十年度重訴緝字第
    三號案件審理判決，有各該起訴書、判決、刑事書記官辦案進行簿附卷可稽；揆
    諸前開法條規定，本院雖無固有管轄權，惟因被告一人所犯相牽連之數罪，部分
    已合法繫屬於本院，本院就其所涉本案犯行，自有牽連管轄權，合先敘明。
二、本案追加起訴書起訴六名被告，其犯罪事實欄將被告丙○○所涉犯罪行為與其他
    被告混雜繕寫，致被告丙○○遭起訴之範圍不明，本院認有必要，並經指定辯護
    人要求後，諭請蒞庭檢察官釐清起訴之範圍，蒞庭檢察官於九十二年二月十八日
    具狀表明起訴範圍僅有（一）被告販賣槍彈予甲○○，（二）被告無償轉讓安非
    他命予乙○○、黃莉婷、顏忠峰，（三）被告施用海洛因，（四）被告交付海洛
    因予丁○○等部分。九十二年三月二十一日庭訊時，蒞庭檢察官雖又表示上開「
    被告無償轉讓安非他命予黃莉婷、顏忠峰」、「被告交付海洛因予丁○○」等部
    分，卷內沒有證據可憑，故「捨棄」此等部分之起訴事實，並於九十二年四月十
    一日庭呈之補充理由書二，未再記載此二部分之起訴事實，惟刑事訴訟法並無民
    事訴訟法「捨棄」用語及效果之規定，難謂檢察官已「撤回」此等部分之起訴，
    本院應仍予審究判決，合先說明。
貳、有罪部分：
一、犯罪事實之認定：
    訊據被告丙○○坦認施用海洛因犯行，惟矢口否認販賣槍彈予甲○○，辯稱：甲○○的槍不是我拿給他的，甲○○的哥哥王志宏跟人家有債務關係，甲○○找我
    一起去，我沒有答應，後來我們就翻臉，甲○○到汐止找王彥博，後來被警察查
    獲身上有槍，他告訴警察說槍是我賣給他的，可是我當時人都在三重，已經沒有
    住汐止，甲○○說槍是我分期付款賣給他的，這與事實不符，槍是很危險的東西
    ，可麼可能讓他分期付款，我沒有拿到頭期款，只有拿到十五萬元的借款，而且
    我沒有在走私槍械，沒有槍可以賣給他云云。惟查：
（一）販賣手槍及子彈部分：
    １被告販賣槍彈予甲○○之事實，迭據證人甲○○於警訊、偵查及法院審理時供
      證：奧地利手槍及子彈是今（十七）日十六時三十分至十七時許，在汐止鎮以
      新臺幣四十六萬元，向綽號「慶仔」之男子購得：：，槍是一個不知名的人以
      四十萬元賣我的，那個人呼叫我之後把槍放在樓梯，叫我去取槍的，那個人的
      小弟連絡我的，他告訴我他是「慶仔」的小弟，後來我才知道「慶仔」就是丙○○：：，我所持有之制式手槍是向一男子「丙○○」購買的，我是以四十六
      萬元向他購買的，我在八十六年十月上旬，在北縣汐止鎮○○○路附近交易的
      ，也有購得槍枝子彈，數量幾顆已不記得，我向丙○○購買之制式槍枝是奧地
      利克拉克二三型手槍：：我只向丙○○買過一把槍，是由丙○○拿給王彥博，
      王彥博再交給我的，我把錢四十萬元直接交給丙○○的，我也是買這一次而已
      （見臺灣臺北地方法院檢察署八十六年度偵字第二三八六五偵查卷宗第五頁反
      面、第十九頁反面至第二十頁、第三一頁、第五十六頁）；我是經朋友姓林介
      紹向丙○○購買三、四十萬，我請我哥開車到汐止福德一路，槍放在樓梯間，
      錢也放在樓梯間，王彥博在樓梯間拿了一包東西內放子彈及手槍給我，錢我也
      是在樓梯間交給王彥博，王彥博還探頭看我走了沒有，在拿槍時，一部分款項
      交給王彥博，原先介紹買槍之林某說要先付訂金，我拿了五萬或是十萬元付了
      訂金，我另外在八十六年十月十七日前，開車到三重市○○路○○路旁付款，
      我是用金融卡提領，提領款項交給丙○○，再一次是在汐止福德路樓梯間付給
      王彥博：：，我在八十六年九月十七日利用臺北國際商銀提款卡提款十萬，再
      於同日用中國信託商銀提款卡提十二萬，共交二十二萬元給丙○○買槍，我在
      八十六年九月十四日領了十萬元，先留著等到要付尾款時，再拿到福德一路，
      我之前還有付款，付訂金五萬元，至於何時付已不記得，丙○○曾提起「文賢
      」，但我不認識「文賢」，丙○○有說槍是向「文賢」調的，我未與「文賢」
      碰過面：：，是詹某說向趙某調槍的，我有經詹某介紹，見過趙某，我有將買
      槍的錢交給詹某，王彥博有將槍放在樓梯口，我也有將買槍的錢交給王彥博：
      ：確實向詹某買槍，只是他說槍可以向他朋友拿，我有見過趙文賢，也是丙○○介紹的，但丙○○並沒有當面說我要買槍，我向丙○○買槍是因為同學介紹
      我的：：，因為王彥博跟我說要交槍，請我去拿槍，拿槍時並沒有看到丙○○
      ，是王彥博拿給我的，因我大嫂要回淡水家，順路才載我，我聽丙○○說趙文
      賢有槍可以賣，但我與趙文賢之間並無交情，不可能向他買：：，我確實向丙○○買槍，交給他四十六萬元，槍由王彥博交槍給我等語在卷（見本院八十七
      年度訴字第八０七號刑事案卷(一)第一０四頁至一０五頁、第一三一頁、第二
      二六頁反面、第二七０頁反面、第二八０頁反面至第二八一頁、本院八十七年
      度訴字第八０七號刑事案卷 (二)第三二頁反面）。
    ２(1)查證人甲○○於警訊二次供述購買扣案槍彈之價格為四十六萬元，然於檢察
      官偵查中稱四十萬元，於原審稱三、四十萬元，有不同陳述，但經臺灣高等法
      院承審法官加以詰問後，甲○○供述購買扣案槍彈之價格確為四十六萬元無訛
      （見臺灣高等法院八十八年度上訴字第三四三三九號刑事案卷第二五頁）。至
      於證人甲○○提出之臺北國際商業銀行存款帳戶之歷史交易明細表（見本院八
      十七年度訴字第八０七號刑事案卷(一)第一三三頁），八十六年九月十七日雖
      僅有提領九萬元之紀錄，與其之供述該日提領十萬元稍有未合，惟前二日即八
      十六年九月十五日則另有提領十九萬元之紀錄，堪認甲○○確因欲購買槍彈，
      而於當月有提領大筆款項情形，其供述八十六年九月十七日提領十萬元恐係法
      官訊問時已距提款時間逾九個月之久，記憶混淆所致。(2)揆諸證人甲○○對於
      向被告購買扣案之手槍子彈，始終供述不移，甚且詳陳支付槍彈價金之方式、
      地點、收款人及收受手槍之時間、地點、交付槍彈之人等細節，更提出其臺北
      國際商業銀行存款帳戶之歷史交易明細表，以實其提領現金支付槍彈價款之說
      ；對於丙○○前在本院審理中辯稱槍彈係甲○○向趙文賢所購一節，更具體指
      駁：確實向詹某買槍，只是他說槍可以向他朋友拿，我有見過趙文賢，也是丙○○介紹的，但丙○○並沒有當面說我要買槍；我聽丙○○說趙文賢有槍可以
      賣，但我與趙文賢之間並無交情，不可能向他買等語。(3)再參以涉案之王彥博
      雖否認收受尾款後交付槍彈予甲○○，惟其亦供述甲○○有一天去提錢交給丙○○一語（見本院八十七年度訴字第八０七號刑事案卷(一)第二二七頁），核
      與丙○○供述曾收受甲○○十五萬元一節相符；而甲○○與被告原來互不認識
      ，因欲買賣槍彈始由林金發媒介結識，業據證人甲○○供述在卷，苟甲○○非
      向丙○○購買槍彈，其何須交付款項予被告！雖證人甲○○經本院再度傳訊後
      ，對於被告販賣槍彈之事實陳述避重就輕，惟其亦證述確實曾在法院為前開供
      述無訛，本院認甲○○向被告購買扣案槍彈之事實，已堪認定。(4)至於被告辯
      稱與甲○○前有怨隙、槍彈不可能分期付款購買之辯詞，核與甲○○證稱與被
      告並無任何財務糾紛、恩怨一情齟齬，且甲○○係付訖尾款後，始取得所購槍
      彈，並無分期付款情形，併予指明。
    ３此外，復有經警當場查獲扣案之槍彈可憑，該槍彈經鑑定結果，為奧地利製Ｇ
      ＬＯＣＫ－２３型口徑○．四○吋半自動手槍、制式口徑○．四○吋自動手槍
      用子彈六顆（經鑑定時試射其中二顆）及制式口徑９ＭＭ自動手槍用子彈二顆
      （鑑定時已試射），均具殺傷力，有內政部警政署刑事警察局八十六年十月二
      十八日刑鑑字第七一六九五號鑑驗通知書附卷可稽（見八十六年度偵字第二三
      八六五號偵查卷第四一頁）。
    綜右所述，本案事證明確，被告販賣槍彈予甲○○之犯行堪以認定，應依法論科
    。
（二）施用海洛因部分：
      訊據被告對於右揭連續施用海洛因之事實坦認不諱；其查獲後經警採尿送驗結
      果，呈嗎啡陽性反應，有臺北市立療養院八十六年十月二十二日煙毒尿液檢驗
      報告書一份附卷可稽（見臺灣臺北地方法院檢察署八十六年度偵字第二三八四
      七號偵查卷宗第二四三頁反面），按海洛因係由嗎啡經化學合成之半人工合成
      品，其藥（毒）性倍於嗎啡，施打或吸食後經人體代謝作用而分解成藥（毒）
      性較低之嗎啡，而於尿液中被檢測出，故吸食或施打海洛因或嗎啡在尿液中均
      以嗎啡形態被檢測出，此有憲兵司令部八十年三月二十五日（八十）鑑驗字第
      ０九九九號函在卷可憑；此外，復有注射針筒七支扣案可資佐證，被告自白施
      用海洛因核與事實相符，本案事證明確，被告施用毒品犯行亦堪認定。
二、論罪科刑欄：
（一）販賣手槍及子彈部分：
      按被告犯罪後，槍砲彈藥刀械管制條例業經修正，於八十六年十一月二十四日
      公布施行，該條例第七條第一項販賣手槍罪及第十二條第一項販賣子彈罪，法
      定本刑分別為死刑、無期徒刑或七年以上有期徒刑，處徒刑者，併科新臺幣三
      千萬元以下罰金及一年以上七年以下有期徒刑，併科新臺幣五百萬元以下罰金
      ，較行為時槍砲彈藥刀械管制條例第七條第二項及第十一條第一項法定本刑分
      別為五年以下有期徒刑及六月以上五年以下有期徒刑，得併科五萬元以下罰金
      為重，經比較新舊法之結果，以行為時之舊法有利於被告，依刑法第二條第一
      項但書之規定，應適用最有利於被告之舊法，即行為時之槍砲彈藥刀械管制條
      例第七條第二項、第十一條第一項處罰。核被告所為，係犯八十六年十一月二
      十四日修正前之槍砲彈藥刀械管制條例第七條第二項之未經許可販賣手槍罪、
      同條例第十一條第一項之未經許可販賣彈藥罪。其與王彥博具有犯意聯絡及行
      為分擔，為共同正犯。被告係一行為同時販賣上開手槍及子彈，而觸犯前開二
      罪名，應依想像競合犯之規定，從較重之同條例第七條第二項未經許可販賣手
      槍罪處斷。其前於八十年間因違反槍砲彈藥刀械管制條例案件，經臺灣高等法
      院於八十三年四月二十六日以八十二年度上更二字第五九五號判處有期徒刑一
      年，上訴後由最高法院駁回上訴確定；八十二年間復因違反槍砲彈藥刀械管制
      條例等案件，經臺灣高等法院判處應執行有期徒刑一年（即違反槍砲彈藥刀械
      管制條例案五月，違反麻醉藥品管理條例案四月，違反槍砲彈藥刀械管制條例
      案二月，妨害自由案四月），嗣經臺灣高等法院以八十四年度聲字第七○五號
      更定執行刑二年確定，於八十五年一月五日因縮短刑期假釋出監，八十五年九
      月十八日假釋期滿未經撤銷假釋而以執行完畢論，有臺灣高等法院檢察署刑案
      紀錄簡覆表在卷可按，其前受有期徒刑執行完畢，於五年以內，再犯本件最重
      本刑為有期徒刑以上之罪，為累犯，應依刑法第四十七條之規定加重其刑。又
      本案係因甲○○遭警查獲後，於偵訊中自白並供出槍彈來源，為警循線查獲被
      告，而被告警偵訊及本院審理時，從未自白販賣槍彈予甲○○之犯行，核與槍
      砲彈藥刀械管制條例第十三條之二第三項規定必須於偵查中或審判中自白，並
      供述槍砲、彈藥、刀械之來源及去向，因而查獲或因而防止重大危害治安事件
      之發生等要件不合；且被告販賣槍彈之罪，既已先被發覺，則其事後報繳其他
      槍彈之行為，亦不符合槍砲彈藥刀械管制條例第十三條之二之自首要件，自無
      從依槍砲彈藥刀械管制條例第十三條之二第三項之規定減輕或免除其刑（參照
      最高法院八十年度臺上字第二一九二號判例、臺灣高等法院八十六年度上訴字
      第一八一五號判決），檢察官請求依該條項之規定減輕被告刑度，容有誤會。
      爰審酌奧地利製自動手槍及制式子彈為強大殺傷力之武器，持有手槍、子彈者
      ，隨時可對他人生命、身體、財產構成重大威脅，被告販賣極具危險性之制式
      械彈，對他人、社會治安均造成重大危害，其前已有違反槍砲彈藥刀械管制條
      例案件前科，素行不良，猶不知悛悔，再犯本案，犯罪後又未能坦承犯行，態
      度非佳，暨其生活狀況、犯罪之動機、目的、手段等一切情狀，量處如主文所
      示之刑。被告犯罪後槍砲彈藥刀械管制條例第十九條第一項雖規定犯第七條、
      第十二條之罪，經判處有期徒刑者，應於刑之執行完畢或赦免後，令入勞動場
      所，強制工作，其期間為三年；惟查該條文已於九十年十一月十四日刪除，故
      無對被告宣告強制工作之必要，併此敘明。扣案之奧地利製ＧＬＯＣＫ－２３
      型口徑○．四○吋半自動手槍一支（槍枝管制編號為0000000000號
      ，含彈匣一個）、制式口徑○．四○吋自動手槍用子彈四顆，均為違禁物，爰
      依法宣告沒收；原扣案制式口徑○．四○吋自動手槍用子彈二顆及制式口徑９
      ＭＭ自動手槍用子彈二顆，已於鑑定時試射，失其子彈之效用，因未具違禁物
      性質，是毋庸另為沒收諭知。
（二）施用海洛因部分：
      按被告犯罪後，肅清煙毒條例業已修正更名為毒品危害防制條例，將海洛因列
      為第一級毒品，該條例並於八十七年五月二十日公布，同年月二十二日施行，
      被告犯罪後法律已有變更，整體比較新舊法之結果，以毒品危害防制條例規定
      經觀察、勒戒，強制戒治，停止戒治交付保護管束期滿後應為免刑之判決，對
      被告較為有利，依刑法第二條第一項前段之規定，應適用毒品危害防制條例。
      公訴人未及比較適用，容有未洽。核被告所為，係犯毒品危害防制條例第十條
      第一項之施用第一級毒品罪，其持有海洛因之低度行為為施用之高度行為所吸
      收，不另論罪。被告先後多次施用毒品犯行，時間緊接，方法相同，觸犯構成
      要件相同之罪名，顯係基於概括犯意反覆為之，為連續犯，依刑法第五十六條
      之規定，以一罪論。其前受有期徒刑執行完畢，於五年以內，再犯本件最重本
      刑為有期徒刑以上之罪，為累犯，已詳如右述。再按毒品危害防制條例第二十
      條第一項、第二項前段規定，犯同條例第十條施用毒品罪，檢察官應先將被告
      送勒戒處所觀察、勒戒，其期間不得逾一月；經觀察、勒戒後，無繼續施用毒
      品傾向者，應由檢察官為不起訴之處分；同條例第三十五條第三款規定，本條
      例修正施行前繫屬之案件，於修正施行後，審判中之案件，依修正後規定應為
  不起訴之處分者，法院應為免刑之判決。查被告前已因施用第二級毒品安非他
      命，先於八十七年九月一日由臺灣士林地方法院以八十六年度訴字第一Ｏ七九
      號裁定送觀察勒戒後，認無繼續施用毒品之傾向，由臺灣高等法院於八十七年
      九月三十日以八十七年度上易字第一九八五號判決免刑確定，臺灣士林地方法
      院檢察署檢察官亦基於同一觀察勒戒之結果，於八十七年十一月三十日以八十
      七年度偵字第八三九一號不起訴處分確定；其嗣於八十八年間復因施用第二級
      毒品安非他命經臺灣板橋地方法院以八十八年毒聲字第七０號裁送觀察勒戒後
      ，亦認無繼續施用傾向，經臺灣板橋地方法院檢察署檢察官以八十八年度偵字
      第三七五號不起訴處分確定，此有臺灣士林地方法院檢察署八十七年度偵字第
      八三九一號不起訴處分書、臺灣板橋地方法院檢察署以八十八年度偵字第三七
      五號不起訴處分書及臺灣高等法院檢察署刑案紀錄簡覆表等在卷可按。被告前
      雖因施用「安非他命」經觀察勒戒後，認無繼續施用毒品傾向，而經不起訴處
      分確定，惟勒戒處所並未區分毒品級別實施觀察勒戒程序，被告所涉本案施用
      「海洛因」犯行，既係在受觀察勒戒經不起訴處分之前，自屬已受觀察勒戒而
      無繼續施用毒品傾向，應依同條例第三十五條第三款之規定，對被告為免刑之
      諭知；且被告雖有上開連續犯及累犯二種刑之加重事由，然因被告依法應諭知
      免刑，是無再加重其刑之餘地，特此敘明。扣案注射針七支，為被告所有，供
      施用第一級毒品海洛因之器具，業據被告供陳在卷，應依刑法第三十八條第一
      項第二款之規定，宣告沒收；另扣案之海洛因二包係分別在周蓬益、丁○○身
      上查獲，扣案之分裝袋十個係在乙○○房間查獲，有扣押證明筆錄在卷可憑，
      應係該三人涉犯毒品案件之證據，核與被告無涉；而扣案之吸食器二組、酒精
      燈一組則應屬被告施用安非他命之證據，亦與檢察官起訴被告施用海洛因之本
      案犯行無關，爰均不為沒收之諭知，併此敘明。
三、臺灣板橋地方法院檢察署八十七年度偵字第一九二九九號、九十年度偵字第九五
    五六號違反槍砲彈藥刀械管制條例等案件，犯罪時間分別為八十七年八月間、九
    十年五月間，與本案犯罪時間差距十月、三年七月，時間並非緊接，且所涉分別
    為製造槍彈、持有槍彈罪嫌，與本案顯無事實上或裁判上一罪之關係，無從併案
    審理，應退由檢察官另行處理。
、無罪部分：
一、公訴意旨另以：被告丙○○基於無償轉讓安非他命之概括犯意，自八十六年八月
    間起至同年十月十八日止，連續在臺北縣三重市○○○路九五巷十九號十四樓無
    償轉讓安非他命予乙○○、黃莉婷、丁○○非法施用；另將海洛因一包交付予丁○○無故持有，因認被告涉有藥事法第八十三條第一項轉讓禁藥罪嫌。
二、按犯罪事實應依證據認定之，無證據不得推定其犯罪事實；又不能證明被告犯罪
    者，應諭知無罪之判決，刑事訴訟法第一百五十四條、第三百零一條第一項分別
    定有明文。次按刑事訴訟上證明之資料，無論其為直接或間接證據，均須達於通
    常一般之人均不致有所懷疑，而得確信其為真實之程度，始得據為有罪之認定，
    若其關於被告是否犯罪之證明未能達此程度，而有合理性懷疑之存在，致使無從
    形成有罪之確信，即不得遽為不利被告之認定，此有最高法院七十六年臺上字第
    四九八六號判例可資參照。
三、經訊被告堅詞否認涉有右開犯行，且查公訴人所指「被告無償轉讓安非他命予黃
    莉婷、顏忠峰」、「被告交付海洛因予丁○○」之起訴事實，經本院遍閱全卷查
    無任何證據可資佐憑，此亦為蒞庭檢察官所是認，詳見前述第壹、二點關於起訴
    範圍之說明；此外，證人黃莉婷、顏忠峰更已於偵審中證述並未從被告處無償受
    讓毒品（見臺灣臺北地方法院檢察署八十六年度偵字第二三八四七偵查卷宗第一
    三一頁反面、第一四五頁、本院八十七年度訴字第八０七號刑事案卷(三)第五九
    頁、八十九年三月二十八訊問筆錄），起訴檢察官指稱被告涉有此部分之犯行，
    尚乏依據。至於「被告無償轉讓安非他命予乙○○」部分，已據乙○○於本院證
    述安非他命係託王彥博購買，非丙○○給予等語在卷（本院八十七年度訴字第八
    ０七號刑事案卷(二)第三三頁），而遍閱全卷除乙○○警訊時證詞外（見臺灣臺
    北地方法院檢察署八十六年度偵字第二三八四七偵查卷宗第二五頁反面），別無
    其他事證可資佐證，本院認難尚以乙○○前後不一之陳詞，認定被告確有轉讓禁
    藥之犯行。此外，復查無其他積極證據足資認定被告涉有公訴人所指此部分犯行
    ，既不能證明被告犯罪，依法自應為無罪之諭知。
據上論斷，應依刑事訴訟法第二百九十九條第一項，第三百零一條第一項，八十六年
十一月二十四日修正前之槍砲彈藥刀械管制條例第七條第二項、第十一條第一項，毒
品危害防制條例第十條第一項、第二十條第二項、第三十五條第三款，刑法第十一條
前段、第二條第一項、第二十八條、第五十六條、第五十五條、第四十七條、第三十
八條第一項第一款、第二款，判決如主文。
本案經檢察官周治正到庭執行職務
中      華      民      國    九十二    年      四      月    二十五    日
                                    臺灣臺北地方法院刑事第四庭
                                        法  官  吳靜怡
右正本證明與原本無異。
如不服本判決，應於判決送達後十日內，向本院提出上訴狀。
                                        書記官  游秀珠
中      華      民      國    九十二    年      四      月    二十五    日
附錄本案論罪科刑法條全文：
八十六年十一月二十四日修正前之槍砲彈藥刀械管制條例第七條
未經許可，製造、販賣或運輸火砲、機關槍、衝鋒槍、卡柄槍或自動步槍者，處七年
以上有期徒刑。
未經許可，製造、販賣或運輸普通步槍、馬槍、手槍或各類炸彈者，處五年以上有期
徒刑。
意圖供自己或他人犯罪之用，而犯前二項之罪者，處死刑、無期徒刑或十年以上有期
徒刑，得併科十萬元以下罰金。
未經許可，無故持有、寄藏或意圖販賣而陳列第一項及第二項所列槍砲之一者，處一
年以上七年以下有期徒刑。
第一項及第三項之未遂犯罰之。
八十六年十一月二十四日修正前之槍砲彈藥刀械管制條例第十一條
未經許可製造、販賣或運輸彈藥者，處六月以上五年以下有期徒刑。
意圖供自己或他人犯罪之用，而犯前項之罪者，處一年以上七年以下有期徒刑，得併
科五萬元以下罰金。
未經許可無故持有、寄藏或意圖販賣而陳列彈藥者，處三年以下有期徒刑。
第一項及第二項之未遂犯罰之。
毒品危害防制條例第十條
施用第一級毒品者，處六月以上五年以下有期徒刑。
施用第二級毒品者，處三年以下有期徒刑。


司法院資訊處製作；財團法人民間司法改革基金會備份。
